【裁判字號】    99,上訴,2549
【裁判日期】    990923
【裁判案由】    偽造有價證券等
【裁判全文】
臺灣高等法院刑事判決                99年度上訴字第2549號
上  訴  人
即  被  告  甲○○
選任辯護人  李明洲律師
上列上訴人因偽造有價證券等案件，不服臺灣士林地方法院99年
度審訴字第208號，中華民國99年5月28日第一審判決（起訴案號
：臺灣士林地方法院檢察署99年度偵緝字第96號），提起上訴，
本院判決如下：
    主  文
上訴駁回。
甲○○緩刑肆年。
    事實及理由
一、本案經本院審理結果，認第一審以上訴人即被告甲○○犯刑
    法第336條第2項之業務侵占罪、同法第201條第1項之變造有
    價證券罪，分別判處有期徒刑6月、1 年8月，並定其應執行
    之刑為有期徒刑2 年，核其認事用法及量刑均無不當，應予
    維持，並引用第一審判決書記載之事實、證據及理由（如附
    件）。
二、被告上訴意旨略以：被告於原審對所犯二罪均坦承犯行，因
    被害人乙○○於原審即表示原諒不予追究，且因被告經濟狀
    況不佳，所以被害人同意被告無需賠償，嗣被告已賠償被害
    人，並簽立和解書，請予宣告緩刑等語（見本院審判筆錄第
    2 頁）。經查：被告於本院審理時坦承犯行，且原判決就被
    告犯罪情節，已在事實欄明白認定及於理由欄詳加論斷，並
    敘明審酌被告犯罪動機、目的、手段，所致生之危害，被告
    於原審審理中坦承犯行之犯後態度及其生活狀況、智識程度
    等一切情狀，量處上開所述之刑，核其認事用法及量刑均無
    不當，被告上訴意旨認原判決認事用法尚有違誤，為無理由
    ，應予駁回。
三、查被告未曾故意犯罪受有期徒刑以上刑之宣告，有本院被告
    前案紀錄表可佐，其於犯後坦承犯罪，與被害人達成和解，
    賠償被害人新臺幣1萬9,000元，被害人並具狀表明不再追究
    ，請求本院從輕量刑，並宣告緩刑等情，有被告與被害人簽
    立之和解書、陳報狀各1 紙附卷可稽，被告經此科刑教訓，
    日後當知所警愓，信無再犯之虞，本院認其所受上開刑之宣
    告，以暫不執行為適當，依法諭知緩刑4年。
據上論斷，應依刑事訴訟法第368條、第373條，刑法第74條第1
項第1款，判決如主文。
本案經檢察官陳明光到庭執行職務。
中    華    民    國    99    年    9     月    23    日
                  刑事第五庭  審判長 法  官  李英勇
                                     法  官  崔玲琦
                                     法  官  劉秉鑫
以上正本證明與原本無異。
偽造有價證券部分如不服本判決，應於收受送達後10日內向本院
提出上訴書狀，其未敘述上訴之理由者並得於提起上訴後10日內
向本院補提理由書（均須按他造當事人之人數附繕本）「切勿逕
送上級法院」。
業務侵占部分不得上訴。
                                     書記官  蔡宜蓁
中    華    民    國    99    年    9     月    23    日
附錄：本案論罪科刑法條全文
中華民國刑法第336條
（公務公益侵占罪、業務侵占罪）
對於公務上或因公益所持有之物，犯前條第1項之罪者，處1年以
上7年以下有期徒刑，得併科5千元以下罰金。
對於業務上所持有之物，犯前條第1項之罪者，處6月以上5年以
下有期徒刑，得併科3千元以下罰金。
前二項之未遂犯罰之。
中華民國刑法第201條
（有價證券之偽造變造與行使罪）
意圖供行使之用，而偽造、變造公債票、公司股票或其他有價證
券者，處3年以上10年以下有期徒刑，得併科3千元以下罰金。
行使偽造、變造之公債票、公司股票或其他有價證券，或意圖供
行使之用，而收集或交付於人者，處1年以上7年以下有期徒刑，
得併科3千元以下罰金。

司法院資訊處製作；財團法人民間司法改革基金會備份。
